臺灣高雄地方法院刑事判決　　　　　　　96年度易字第1104號
公　訴　人　臺灣高雄地方法院檢察署檢察官
被　　　告　丁○○
　　　　　　　　　　（另案
被　　　告　丙○○
　　　　　　　　　　（另案
上列被告因竊盜等案件，經檢察官提起公訴（96年度偵字第2342
、3459、4978號），被告於準備程序就被訴事實為有罪之陳述，
經本院合議庭裁定由受命法官獨任行簡式審判程序，判決如下：
    主  文
丁○○共同犯攜帶兇器竊盜罪，累犯，處有期徒刑壹年貳月，減
為有期徒刑柒月；又犯結夥竊盜罪，累犯，處有期徒刑壹年肆月
，減為有期徒刑捌月。應執行有期徒刑壹年貳月。
丙○○犯結夥竊盜罪，累犯，處有期徒刑壹年，減為有期徒刑陸
月；又共同犯竊盜罪，累犯，處有期徒刑捌月，減為有期徒刑肆
月。應執行有期徒刑玖月。
    事  實
一、丁○○（綽號大豬）前於民國92年間，因竊盜及毒品危害防
    制條例案件，經本院以92年度簡字第5345號、93年度訴字第
    1114號判決，分別判處有期徒刑6 月、10月確定，接續執行
    ，於94年9 月7 日因縮刑期滿執行完畢；丙○○（綽號大頭
    宏）前因竊盜案件，經本院以92年度簡字第212 號判決判處
    有期刑6 月確定，於94年6 月5 日因縮刑期滿執行完畢。
  (一)詎丁○○仍不知悛悔，於96年1 月1 日14時許，與姓名年籍
    均不詳，綽號「目仔」之成年男子，共同意圖為自己不法之
    所有，由該綽號「目仔」之人騎乘丁○○所有車牌號碼為H9
    D-717 號重型機車搭載丁○○，前往停放在高雄縣仁武鄉○○村○○路369 巷18號前，庚○○所有之車牌號碼ZH-7258
    號自用小貨車旁，由綽號「目仔」之人負責把風，丁○○則
    持客觀上足充兇器使用之剪刀為工具（未經扣案），剪斷庚○○所有而放置在其自用小貨車上之焊接發電機電線50餘公
    尺（毀損部分未據告訴），並竊取之，得手後並將所剪斷共
    約11公斤之發電機電線搬至前述重型機車腳踏板上，2 人隨
    即將之載往某不詳資源回收場，以新臺幣（下同）1,800 元
    之價格讓售與不知情之店家。丁○○並將賣得之1,800 元與
    上述綽號「目仔」之人對分，每人得款900 元，而前開丁○○竊取電線所使用之剪刀則遭其隨手丟棄於不詳處所。嗣庚○○發現後報警處理，而循線查獲。
  (二)丁○○復於96年1 月5 日凌晨某時許，由戊○○騎乘前開重
    型機車後搭載丁○○，途經高雄市○○區○○路206 號時，
    發現停放於前址旁之車牌號碼9R-368號營業用大貨車上，放
    置有鎳烙合金焊條數箱，2 人返家後，在未告知戊○○下，
    由丁○○通知丙○○、甲○○，3 人再共同意圖為自己不法
    所有而基於加重竊盜之犯意聯絡（甲○○部分另行審結），
    於96年1 月5 日上午5 時30分許，由丙○○駕駛丙○○父親
    所有之廂型車，搭載丁○○、甲○○，3 人齊至高雄市○○
    區○○路206 號上述營業用大貨車旁，丁○○等3 人徒手協
    力竊取放置於前開營業用大貨車上己○○所有之鎳烙合金焊
    條共10箱，並將上開鎳烙合金焊條搬入丙○○駕駛之廂型車
    中，旋即逃離現場，將所竊得之鎳烙合金焊條10箱置放於丙○○住處。（其中9箱已發還被害人）
  (三)丙○○復與甲○○共同基於意圖為自己不法所有之犯意聯絡
    （甲○○部分另行審結），於96年2 月3 日由甲○○駕駛其
    竊得之ZL-696號大貨車，至高雄縣大社鄉○○路62號「聯華
    氣體工業公司」（下稱聯華公司），利用上開貨車之吊桿，
    以吊掛方式竊得聯華公司所有之白鐵材質儲存槽3 具，價值
    80萬元得手後逃離現場。嗣96年2 月4 日晚間8 時、10時間
    ，甲○○、丙○○至高雄市○○區○○路24-4號「驊鑠有限
    公司」變賣時，因變賣之方式可疑，經蕭錦璋報警處理，為
    警循線查獲，並扣得白鐵材質儲存槽3 具（已發還被害人）
    。
二、案經高雄縣政府警察局仁武分局、高雄市政府警察局楠梓分
    局、高雄市政府警察局小港分局報告臺灣高雄地方法院檢察
    署檢察官偵查起訴。
    理  由
一、本件係經被告丁○○、丙○○於準備程序當庭表示認罪，而
    經本院裁定以簡式審判程序加以審理，依據刑事訴訟法第27
    3 條之2 、第159 條第2 項之規定，不適用傳聞法則有關限
    制證據能力之相關規定，合先敘明。
二、上開事實，業據被告2 人坦承不諱，核與證人即告訴人庚○○（發電機電線所有人）、己○○（焊條所有人）、證人李
    鴻順（聯華公司廠長）、共同被告甲○○、證人即舊物回收
    場業者周蔡玉珠、證人即驊鑠有限公司經理蕭錦璋（回收業
    者）於警詢證述之情節相符，並有贓物認領保管單3 紙、現
    場照片32張附卷可稽（見高雄縣仁武分局、高雄市楠梓分局
    警卷第10至15頁、16至18頁、39頁、28至37頁、小港分局警
    卷）；又被告丁○○持以竊取告訴人庚○○所有之焊接發電
    機電線之剪刀雖未經扣案，惟據被告丁○○於警詢時坦承係
    「以剪刀將該發電機電線剪斷後竊取」等語，及證人即告訴
    人庚○○於警詢時亦供述「竊嫌是使用利器將電線剪斷帶走
    ，焊接機電線接頭有遭受破壤」等語，足證被告丁○○竊取
    上開焊接發電機電線時，確係使用剪刀而為之。足見被告之
    自白與事實相符，應可採信。本案事證明確，被告犯行堪以
    認定，應依法論科。
三、查未扣案之剪刀1 支，係鐵製之堅硬物品，客觀上足以危害
    他人生命、身體之安全，可供兇器使用；又攜帶兇器竊盜罪
    ，只須於行竊時，有攜帶具有危險性之兇器即足，並不以攜
    帶之初，即有行兇之意圖為必要。是核被告丁○○就事實欄
    (一)之犯行，係犯刑法第321 條第1 項第3 款之攜帶兇器竊盜
    既遂罪；被告丁○○、丙○○就事實欄(二)之犯行，係犯刑法
    第321 條第1 項4 款之結夥竊盜罪；被告丙○○就事實欄(三)
    之犯行，係犯刑法第320 條第1 項普通竊盜罪。又被告丁○○與共犯綽號「目仔」之成年男子，就事實欄(一)之犯行及被
    告丙○○與共犯甲○○，就事實欄(三)之犯行，有犯意之聯絡
    及行為之分擔，應分別論以共同正犯。被告丁○○所為事實
    欄(一)、(二)之2 件竊盜犯行及被告丙○○所為事實欄(二)、(三)之
    2 件竊盜犯行，犯意各別，行為互殊，均應予分論併罰。再
    查被告2 人有如事實欄所載之前案科刑及執行紀錄，有卷附
    臺灣高等法院被告前案紀錄表可按，其受有期徒刑之執行完
    畢，5 年以內故意再犯有期徒刑以上之罪，為累犯，應依刑
    法第47條第1 項之規定，分別加重其刑。爰審酌被告等不思
    正途，隨意竊取他人之物品，對公共利益之危害不輕，毫無
    尊重他人所有物之體認，欠缺法紀觀念，及其犯罪動機、目
    的、犯罪後坦承犯行等一切情狀，分別量處如主文所示之刑
    。被告2 人上開犯罪時間在96年4 月24日以前，所犯為刑法
    第320 條第1 項、第321 條第1 項第3 、4 款之罪，合於減
    刑條件，爰依中華民國96年罪犯減刑條例第2 條第1 項第3
    款、第7 條規定，減為如主文所示之刑。並分別定其應執行
    之刑。
四、被告丁○○持以為前開事實欄(一)犯行之剪刀，雖係供其為前
    揭犯行所用之物，然已為其丟棄而無法尋獲，業經被告於警
    詢時陳述明確，亦未扣案，未避免日後執行困難，爰不為沒
    收之宣告，附此敘明。
據上論斷，依刑事訴訟法第273 條之1 第1 項、第299 條第1 項
前段，刑法第320 條第1 項、第321 條第1 項第3 、4 款、第47
條第1 項、第51條第5 款，中華民國96年罪犯減刑條例第2 條第
1項 第3 款、第7 條，判決如主文。
本案經檢察官乙○○到庭執行職務。
中　　華　　民　　國　　96　　年　　7 　　月　　23　　日
                  刑事第十四庭  法　官  施介元
以上正本證明與原本無異。
如不服本判決，應於判決送達後10日內，向本院提出上訴狀。
中　　華　　民　　國　　96　　年　　7 　　月　　23　　日
                                書記官  謝群育
